【裁判字號】    99,訴,1297
【裁判日期】    990513
【裁判案由】    毒品危害防制條例
【裁判全文】
臺灣板橋地方法院刑事判決              99年度訴字第1297號
公  訴  人  臺灣板橋地方法院檢察署檢察官
被      告  甲○○
上列被告因違反毒品危害防制條例案件，經檢察官提起公訴（98
年度毒偵字第8959號），由本院合議庭裁定改依簡式審判程序審
理，並判決如下：
    主  文
甲○○施用第壹級毒品，累犯，處有期徒刑柒月。扣案之葡萄糖
壹包（白色粉末，淨重零點壹肆玖公克，驗餘淨重零點零捌伍貳
公克）沒收。
    事  實
一、甲○○前於民國96年間因施用毒品案件，經依臺灣板橋地方
    法院（下稱本院）96年度毒聲字第1005號裁定送觀察、勒戒
    後，認有繼續施用毒品之傾向，再經本院97年度毒聲字第14
    4 號裁定送強制戒治，其後於97年10月27日執行完畢而釋放
    ，並由臺灣板橋地方法院檢察署檢察官於97年11月11日以97
    年度戒毒偵字第667 號不起訴處分確定；復於96年間因搶奪
    案件，經本院96年度訴字第2491號判處有期徒刑10月確定，
    甫於98年7 月9 日縮刑期滿執行完畢，詎其猶不知悔改，且
    未戒除毒癮，另基於施用第1 級毒品海洛因之犯意，於98年
    11月26日傍晚6 時許，在其位於臺北縣板橋市○○路○ 段47
    巷32之2 號3 樓住處內，以將毒品海洛因混合葡萄糖後捲入
    香煙內吸食之方式，施用海洛因1 次，嗣於隔日9 時30分許
    ，因另案涉犯搶奪罪嫌，為警至上址搜索查獲分裝袋9 個及
    葡萄糖1 包（白色粉末，淨重0.149 公克，驗餘淨重0.0852
    公克）等物，此間經警方採集其尿液送驗之結果，呈毒品鴉
    片類陽性反應，始循線查悉上情。
二、案經臺北縣政府警察局海山分局報告臺灣板橋地方法院檢察
    署檢察官偵查起訴。
    理  由
一、上開犯罪事實，業經被告甲○○於本院審理時自白不諱，並
    有台灣檢驗科技股份有限公司98年12月17日UL/2009/C0125
    濫用藥物尿液檢驗報告及臺北縣政府警察局海山分局毒品案
    件尿液檢體編號及姓名對照表各1 份附卷可稽，以及扣案之
    葡萄糖1 包（白色粉末，淨重0.149 公克，驗餘淨重0.0852
    公克）可資佐證，足認被告自白要與事實相符。再被告有事
    實欄所示之施用毒品前科，亦有臺灣高等法院被告前案紀錄
    表1 份在卷可參，是被告犯本件施用毒品海洛因之罪，其事
    證明確，應依法論科。
二、按海洛因係毒品危害防制條例第2 條第2 項第1 款所稱之第
    1 級毒品，是核被告所為，係犯毒品危害防制條例第10條第
    1 項之施用第1 級毒品罪。又其施用前後持有第1 級毒品海
    洛因之低度行為，應為施用第1 級毒品海洛因之高度行為所
    吸收，不另論罪。另查：被告於96年間因搶奪案件，經本院
    96年度訴字第2491號判處有期徒刑10月確定，甫於98年7 月
    9 日縮刑期滿執行完畢一節，有臺灣高等法院被告前案紀錄
    表1 份在卷足憑，其於5 年以內故意再犯本件有期徒刑以上
    之罪，為累犯，應依刑法第47條第1 項規定加重其刑。爰審
    酌被告前已有施用毒品之前科，並先後經觀察、勒戒及強制
    戒治之戒毒療程，始終未能戒除毒品之誘惑，且其已正值壯
    年，尚有謀生能力，竟不思努力工作，尋求正常生活，僅因
    一時工作無著落，心情不佳，即又開始沾染施用毒品之惡習
    ，戕害身心不淺，並衡諸其生活狀況、施用毒品之手段、動
    機及事發後坦承犯行，犯後態度良好等一切情狀，量處如主
    文所示之刑，以資警惕。至扣案之葡萄糖1 包（白色粉末，
    淨重0.149 公克，驗餘淨重0.0852公克），係被告所有供施
    用毒品海洛因所使用之物，業經其供承在卷（參見本院審判
    程序筆錄第3 頁），爰依刑法第38條第1 項第2 款宣告沒收
    ；扣案之分裝袋9 個，雖亦係被告所有之物，惟依卷內事證
    尚無從證明係被告供施用毒品海洛因所用之物，爰不予宣告
    沒收，附此敘明。
三、末按「除被告所犯為死刑、無期徒刑、最輕本刑為3 年以上
    有期徒刑之罪或高等法院管轄第一審案件者外，於前條第1
    項程序進行中，被告先就被訴事實為有罪之陳述時，審判長
    得告知被告簡式審判程序之旨，並聽取當事人、代理人、辯
    護人及輔佐人之意見後，裁定進行簡式審判程序。」刑事訴
    訟法第273 條之1 第1 項定有明文。查本件被告所犯毒品危
    害防制條例第10條第1 項之罪，並非最輕本刑為3 年以上有
    期徒刑之罪，且被告於本院99年4 月29日準備程序進行中，
    復就被訴之事實為有罪之陳述，經告知被告簡式審判程序之
    旨，被告及公訴人對於本件改依簡式審判程序審理均表示同
    意，是本院即依前揭刑事訴訟法規定，裁定本件進行簡式審
    判程序，附此敘明。
據上論斷，應依刑事訴訟法第273條之1 第1項、第299條第1項前
段，毒品危害防制條例第10條第1 項，刑法第11條前段、第47條
第1 項、第38條第1項第2款，判決如主文。
本案經檢察官張瑞玲到庭執行職務。
中    華    民    國    99    年    5    月     13    日
                            刑事第十八庭
                                  法  官  楊仲農
上列正本證明與原本無異。
如對本判決不服，應於送達後10日內，向本院提出上訴狀。
（上訴狀應記載具體上訴理由並應抄附繕本）
                                  書記官  陳香君
中    華    民    國    99    年    5     月    17    日
附錄本判決論罪之法律條文：
毒品危害防制條例第10條：
施用第一級毒品者，處六月以上五年以下有期徒刑。
施用第二級毒品者，處三年以下有期徒刑。

司法院資訊處製作；財團法人民間司法改革基金會備份。
